【裁判字號】    89,上訴,3247
【裁判日期】    890511
【裁判案由】    毒品危害防制條例
【裁判全文】
臺灣高等法院刑事判決                          八十九年度上訴字第三二四七號
    上  訴  人
    即  被  告  甲○○
右上訴人因毒品危害防制條例案件，不服臺灣士林地方法院八十九年度訴字第一一三
號，中華民國八十九年五月十一日第一審判決（起訴案號：臺灣士林地方法院檢察署
八十九年度偵字第一二二五號及移送併辦案號：八十九年度偵字第三四五一號）提起
上訴，本院判決如左：
    主  文
原判決撤銷。
甲○○連續轉讓第二級毒品，累犯，處有期徒刑捌月。扣案之安非他命壹包（淨重零
點玖柒陸公克、驗餘淨重零點玖貳柒公克）沒收銷燬之。
    事  實
一、甲○○前於民國（下同）八十六年間因違反麻醉藥品管理條例案件，經臺灣苗栗
    地方法院判處有期徒刑五月確定，嗣於八十七年二月十七日易科罰金執行完畢，
    詎其仍不知悔改，竟基於概括犯意，先後於八十八年九月間某日、同年十月底某
    日及同年十一月初，均在劉保彪位於台北市北投區○○○路十二巷三之六號住處
    ，將其所有之第二級毒品安非他命無償轉讓予劉保彪施用各乙次。嗣為警於八十
    八年十一月十八日下午四時三十分許在台北縣淡水捷運站前當場查獲，且在其身
    上扣得安非他命乙小包（淨重○．九七六三公克、驗餘淨重○．九三二七公克）
    ，並帶同警方在台北縣淡水鎮○○○路○段一一五號三樓其住處扣得吸食器乙組
    而查悉上情。
二、案經臺北縣警察局淡水分局報告臺灣士林地方法院檢察署檢察官偵查起訴。
    理  由
一、右揭犯罪事實，業據上訴人即被告甲○○於原審、偵審坦承不諱，核與同案被告
    （已確定）劉保彪所供述之情節大致相符，並有扣案之安非他命乙小包（淨重○
    ．九七六三公克、驗餘淨重○．九三二七公克）可資佐證，而上開安非他命經送
    憲兵司令部刑事鑑識中心鑑驗結果，認顆粒中含有甲基安非他命成份，有該中心
    八十八年十二月二十七日（八八）綱得字第一七五二七號鑑驗通知書乙紙在卷可
    稽，是被告自白核與事實相符，堪予採信，被告於本院審理時雖否認犯罪，辯稱
    是帶安非他命去那邊用云云，為畏罪卸責之詞，委不足採，本件事證明確，被告
    犯行洵堪認定，應依法論科。
二、核被告所為，係犯毒品危害防制條例第八條第二項之轉讓第二級毒品罪，其持有
    第二級毒品之低度行為已為轉讓第二級毒品之高度行為所吸收，不另論罪。又被
    告先後多次轉讓毒品之行為，時間緊接，方法相同，所犯係構成要件相同之罪名
    ，顯係基於概括犯意而為之，為連續犯，應依刑法第五十六條規定以一罪論，並
    加重其刑。查被告有事實欄所載之犯罪科刑執行情形，有臺灣高等法院檢察署刑
    案紀錄簡覆表及本院被告全國前案紀錄表各乙份在卷可佐，其前受有期徒刑執行
    完畢後，於五年以內再犯有期徒刑以上之本罪，為累犯，應依刑法第四十七條之
    規定，遞加重其刑。原審予以論科，固非無見，惟查：公訴人移送併辦被告於八
    十八年十一月初轉讓一次部分與本案起訴部分有連續犯之裁判上一罪關係，為同
    一案件，自為起訴效力所及，應併予審理，原審未及併予審究，容有未洽。被告
    上訴意旨否認飾卸犯罪雖無可取，但原判決既有可議即無可維持，自應撤銷改判
    。爰審酌被告之品行、生活狀況，及其犯罪動機、目的、手段、所生危害程度，
    與犯罪後先坦承犯行，嗣又飾詞狡辯等一切情狀，量處如主文所示之刑。
三、扣案之安非他命乙包（淨重○．九七六三公克、驗餘淨重○．九三二七公克），
    依法不得持有而屬違禁物，不問屬於犯人與否，應依同條例第十八條第一項之規
    定，沒收銷燬之。至扣案之安非他命吸食器乙組雖屬被告所有，然係被告供施用
    安非他命所用之器具，與本案尚無關聯，業據被告供明在卷，本院自無從宣告沒
    收。
據上論斷，應依刑事訴訟法第三百六十九條第一項前段、第三百六十四條、第二百九
十九條第一項前段、毒品危害防制條例第八條第二項、第十八條第一項，刑法第十一
條前段、第五十六條、第四十七條，判決如主文。
本案經檢察官蔡日昇到庭執行職務。
中      華      民      國    八十九    年     十一     月     十七     日
                            臺灣高等法院刑事第十二庭
                                    審判長法  官  劉  景  星
                                          法  官  陳  博  志
                                          法  官  陳  志  洋
右正本證明與原本無異。
如不服本判決應於收受送達後十日內向本院提出上訴書狀，其未敘述上訴之理由者並
得於提起上訴後十日內向本院補提理由書（均須按他造當事人之人數附繕本）。
                                          書記官  顧 倪淑 貞
中      華      民      國    八十九年      十一    月     十七     日
附錄本案論罪科刑法條全文：
毒品危害防制條例第八條第二項：
  轉讓第二級毒品者，處六月以上五年以下有期徒刑，得併科新臺幣七十萬元以下罰
  金。


司法院資訊處製作；財團法人民間司法改革基金會備份。
